臺灣臺北地方法院交通事件裁定　　　　 96年度交聲字第323號
原處分機關　臺北市交通事件裁決所
受處分人　　乙○○
上列受處分人因違反道路交通管理處罰條例案件，對於臺北市交
通事件裁決所於民國九十六年三月十日所為之處分（原處分案號
：北市裁二字第二二—Ｃ00000000號），聲明異議，本
院裁定如下：
    主  文
異議駁回。
    理  由
一、按「汽車駕駛人，行經有燈光號誌管制之交岔路口闖紅燈者
    ，處新臺幣一千八百元以上五千四百元以下罰鍰」、「汽車
    駕駛人有第四十三條、第五十三條或第五十四條情形之一者
    ，各記違規點數三點」，道路交通管理處罰條例第五十三條
    、第六十三條第一項第三款分別定有明文。而依道路交通安
    全規則第二條第一款所定，汽車指在道路上不依軌道或電力
    架線而以原動機行駛之車輛（包括機器腳踏車），故機車駕
    駛人亦應依上揭規定為之。
二、本件異議人即受處分人乙○○於民國九十六年一月十六日十
    九時四十分許騎乘車牌號碼：ＤＰＵ－○七三號輕型機車沿
    臺北縣永和市○○○路南往北方向行駛，行至環河東路、博
    愛街之有燈光號誌管制交岔口時，該路口號誌已轉換為紅燈
    ，竟超越停止線，闖紅燈繼續違規行駛，經原舉發單位臺北
    縣政府警察局永和分局警員甲○○當場舉發，並以異議人騎
    乘機車，行經有燈光號誌管制之交岔路口闖紅燈為由，依道
    路交通管理處罰條例第五十三條之規定，當場掣發北市警交
    大字第Ｃ00000000號臺北縣政府警察局舉發違反道
    路交通管理事件通知單，指定應於九十六年一月三十一日前
    到案自行繳納罰鍰。嗣異議人不服，於九十六年一月三十日
    向原處分機關臺北市交通事件裁決所提出異議，並由原處分
    機關於九十六年三月十九日依道路交通管理處罰條例第五十
    三條、第六十三條第一項第三款之規定，以北市裁二字第二
    二—Ｃ00000000號裁決書裁處異議人罰鍰一千八百
    元，並記違規點數三點，受處分人於九十五年三月十九日收
    受裁決書，並於同日聲明異議，有臺北縣政府警察局九十六
    年一月十六日北縣警交字第Ｃ00000000號舉發違反
    道路交通管理事件通知單（見本院卷第六頁）、臺北市政府
    交通事件裁決所北市裁二字第裁二二—Ｃ00000000
    號違反道路交通管理事件裁決書（見本院卷第七頁）、臺北
    市交通事件裁決所送達證書（見本院卷第八頁）、臺北市交
    通事件裁決所交通違規案件陳述書（見本院卷第九至十頁）
    等資料附卷足憑，合先敘明。
三、聲明異議意旨略以：異議人於九十六年一月十六日十九時四
    十分許騎乘車牌號碼：ＤＰＵ－○七三號輕型機車沿臺北縣
    永和市○○○路南往北方向行駛，行至環河東路、竹林路三
    十九巷口時，見該路口燈光管制號誌已轉為黃燈，立即減速
    慢行，嗣後遭警攔檢，並表示異議人於通過環河東路、博愛
    街燈光號誌管制交岔路口時，有闖紅燈之違規行為，然查，
    環河東路與博愛路、竹林路三十九巷交岔路口燈光管制號誌
    係同時顯示，竹林路三十九巷口之燈光管制號誌既為黃燈，
    博愛路口之燈光管制號誌絕無可能係紅燈，本件顯係舉發警
    員誤認，為此聲明異議，請求撤銷原處分云云。
四、訊據異議人固不諱言於上揭時、地騎乘車牌號碼：ＤＰＵ－
    ○七三號輕型機車沿臺北縣永和市○○○路南往北方向行駛
    ，途經環河東路、博愛街口，行至環河東路、竹林路三十九
    巷口時，遭警攔檢等情（見本院卷第二七、二八頁），惟辯
    稱伊駛至環河東路、竹林路三十九巷口時，該路口燈光管制
    號誌為黃燈，上揭路口之燈光管制號誌與環河東路、博愛街
    口之燈光管制號誌係同步顯示，伊並無違規闖紅燈云云。經
    查：
  (一)證人即舉發本件違規事實之臺北縣政府警察局永和分局警員
    甲○○於本院結證稱當日伊站立於環河東路、竹林路三十九
    巷交岔路口執行勤務，伊見異議人騎乘機車沿臺北縣永和市
    ○○○路南往北方向行駛，行至環河東路、博愛街之有燈光
    號誌管制交岔口時，該路口號誌已轉換為紅燈，異議人猶超
    越停止線，闖紅燈繼續違規行駛，伊因而於環河東路、竹林
    路三十九巷口攔停異議人，並當場擎單舉發，竹林路三十九
    巷口與博愛街口相距僅十公尺，該路口之燈光管制號誌係同
    時顯示，伊取締異議人當時，竹林路三十九巷口與博愛街口
    之燈光管制號誌均為紅燈等情屬實（見本院卷第二七、二八
    頁），經核與證人甲○○於本院當庭繪製現場位置圖相符（
    見本院卷第三十頁），並有臺北縣政府警察局九十六年一月
    十六日北縣警交字第Ｃ00000000號舉發違反道路交
    通管理事件通知單（見本院卷第六頁）及臺北縣政府警察局
    松山分局九十六年二月十三日北縣警永裁字第○九六○○○
    四九八九號函（見本院卷第十三、十四頁）附卷足憑，且綜
    觀全卷相關事證並無證據證明證人甲○○誤認上揭違規事實
    ，自不得以證人甲○○為舉發異議人上開違規行為之警員，
    即認其證詞未為足採；又交通警察掣單舉發違反道路交通管
    理處罰條例所列之違規事實，本質上為行政處分，係公務員
    基於職務上之權力，依法就特定之具體事件所為之具公法上
    效果之單方行政行為，基於公務員為公法上行為具有公信力
    之原則，該行政行為當可被推定為真正，據以處分之事實認
    定亦可推認係正確無誤，蓋公務員一切行政行為如均需預留
    證據以證其實，則國家行政勢必窒礙難行，據此，刑事訴訟
    法關於犯罪事實證據之規定如與屬行政秩序罰之交通違規裁
    罰本質不合，即不在準用之列，況本院遍查全案事證亦無任
    何證據足資證明證人甲○○錯認違規情事，且異議人復自承
    騎乘機車行經上揭有燈光號誌管制之交岔路口，則執勤員警
    本其維護交通秩序、安全職責所為之舉發，自應受到合法、
    正確之推定，是認異議人確有闖紅燈之違規行為。
  (二)異議人雖辯稱環河東路、博愛街口及竹林路三十九巷交岔路
    口之燈光管制號誌係同時顯示，伊駛至環河東路、竹林路三
    十九巷口時，該路口燈光管制號誌為黃燈，足見環河東路、
    博愛街口之燈光管制號誌亦為黃燈云云，惟查，證人甲○○
    業於本院結證稱伊取締異議人違規當時，博愛街、竹林路三
    十九巷口之燈光管制號誌均為紅燈等情明確（見本院卷第二
    七頁），異議人就其所為辯解，復無法提出任何證據以供本
    院調查，是認異議人所為辯解，應係卸責之詞，未為足取。
  (三)綜上堪認，上揭違規事實已臻明確，異議人空言否認有違規
    行為，要無可採，本件事證明確，異議人違規行為堪以認定
    ，應依法處罰。
五、綜上所述，本件異議人於上開時、地，行經有燈光號誌管制
    之交岔路口闖紅燈之違規事實應堪認定，原處分機關依道路
    交通管理處罰條例第五十三條、第六十三條第一項第三款之
    規定，裁處異議人罰鍰一千八百元，並記違規點數三點，於
    法核無違誤。受處分人聲明異議，指摘原處分不當，為無理
    由，應予駁回。
據上論斷，應依道路交通案件處理辦法第十九條，裁定如主文。
中　　華　　民　　國　　96　　年　　4 　　月　　23　　日
                  交通法庭法　官　李家慧
以上正本證明與原本無異
如不服本裁定應於送達後5日內向本院提出抗告狀
 　　                     書記官　楊文祥
中　　華　　民　　國　　96　　年　　4　 　月　　26　　日
